臺灣基隆地方法院基隆簡易庭小額民事判決
109年度基小字第2945號
原      告  兆豐產物保險股份有限公司

法定代理人  梁正德
訴訟代理人  謝宇森
複  代理人  彭政順
被      告  沈昭峯


上列當事人間請求損害賠償事件，本院於民國109年11月5日言詞
辯論終結，判決如下：
    主  文
被告應給付原告新臺幣捌仟貳佰柒拾陸元，及自民國一百零九年
十月二十一日起至清償日止，按年息百分之五計算之利息。
原告其餘之訴駁回。
訴訟費用新臺幣壹仟元，由被告負擔新臺幣伍佰伍拾伍元，餘由
原告負擔。
本判決原告勝訴部分得假執行，但被告如以新臺幣捌仟貳佰柒拾
陸元為原告預供擔保，得免為假執行。
    事實及理由
壹、程序部分
一、按因侵權行為涉訟者，得由行為地之法院管轄，民事訴訟法
    第15條第1 項定有明文。查本件侵權行為地為基隆市○○區
    ○○○路000○0號前，係屬本院轄區，本院自有管轄權。
二、次按民事訴訟法第436條之8所定事件，依法應行調解程序者
    ，如當事人一造於調解期日五日前，經合法通知無正當理由
    而不於調解期日到場，法院得依到場當事人之聲請，命即為
    訴訟之辯論，並得依職權由其一造辯論而為判決；調解期日
    通知書，並應記載前項不到場之效果；民事訴訟法第436 條
    之12定有明文。本件係同法第436條之8所定請求給付金錢而
    標的金額在新臺幣（下同）100,000 元以下之訴訟，被告於
    調解期日五日前經合法通知，未於調解期日到場，核無同法
    第386條所列各款情形，而本院送達之調解期日通知書已記
    載上開不到場之法律效果，爰依上開第436條之12規定，准
    到場原告之聲請，命即為訴訟之辯論，由其一造辯論而為判
    決。
貳、實體部分
一、原告起訴主張：
    被告前於民國109年6月1日7時31分許（起訴狀誤載為7時30
    分）駕駛車號為000-0000號之自小客車，行經基隆市○○區
    ○○○路000○0號前，因未保持行車安全距離，撞擊原告所
    承保訴外人劉峻瑋所駕駛之車號000-0000號自小客車（下稱
    系爭車輛），致系爭車輛受損。系爭車輛受損部分，原告已
    依保險契約給付車損修復費用合計14,912元（工資含塗裝7,
    539元、零件7,373元），依保險法第53條規定，原告已取得
    代位求償權，為此依民法第191之2條、第184條第1項規定提
    起本件訴訟，並聲明：被告應給付原告14,912元，及自起訴
    狀繕本送達之翌日起至清償日止，按年息百分之5 計算利息
    。
二、被告經合法通知未於調解期日（言詞辯論期日）到庭，亦未
    提出書狀作何聲明或陳述。
三、本院之判斷：
  ㈠原告主張被告駕駛BBS-3305號之自小客車，於109年6月1日7
    時31分許，在基隆市○○區○○○路000○0號前與系爭車輛發生碰
    撞，致系爭車輛受損，業據原告提出基隆市警察局道路交通
    事故當事人登記聯單、保險查核單、系爭車輛行車執照、系
    爭車輛保險卡、A3類道路交通事故調查報告表、系爭車輛受
    損照片、北達股份有限公司估價單、電子發票證明聯等件影
    本為證，且經本院依職權向基隆市警察局第四分局調閱本件
    道路交通事故相關資料（見該局以109年10月26日基警四分
    五字第10900464838號函附A3類道路交通事故調查報告表、
    基隆市警察局道路交通事故當事人登記聯單、基隆市警察局
    第四分局大武崙派出所員警工作紀錄簿、交通事故現場照片
    ）在卷可稽，堪信為真。
  ㈡按汽車行駛時，駕駛人應注意車前狀況及兩車並行之間隔，
    並隨時採取必要之安全措施。道路交通安全規則第94條第3
    項前段定有明定。查本件交通事故之發生，係因被告駕車未
    保持安全距離而追撞系爭車輛，業經本院依職權勘驗事故發
    生時之行車紀錄器錄影畫面屬實。而被告對於原告主張之事
    實，已於相當時期受合法之通知，而於言詞辯論期日不到場
    ，亦未提出準備書狀爭執，本院綜合上開證據調查結果，堪
    信原告之主張為真實。被告對系爭車輛所受損害應負侵權行
    為損害賠償責任。
　㈢次按因故意或過失，不法侵害他人之權利者，負損害賠償責
    任。汽車、機車或其他非依軌道行駛之動力車輛，在使用中
    加損害於他人者，駕駛人應賠償因此所生之損害，民法第18
    4條第1項前段、第191條之2前段分別定有明文。又負損害賠
    償責任者，除法律另有規定或契約因有訂定外，應回復他方
    損害發生前之原狀；第一項情形，債權人得請求支付回復原
    狀所必要之費用，以代回復原狀，民法第213條第1項、第3 
    項定有明文。再按物被毀損時，被害人除得依民法第196條
    請求賠償外，並不排除民法第213條至第215條之適用。依民
    法第196條請求賠償物被毀損所減少之價額，得以修復費用
    為估定之標準，但以必要者為限（例如：修理材料以新品換
    舊品，應予折舊）。被害人如能證明其物因毀損所減少之價
    額，超過必要之修復費用時，就其差額，仍得請求賠償（最
    高法院77年度第9次民事庭會議決議㈠參照）。查原告主張系
    爭車輛之修復費用，依前揭北達股份有限公司估價單記載之
    總金額為14,912元（工資含塗裝7,539元、零件7,373元），
    而系爭車輛出廠年月為104年6月，不知其確切之出廠日期，
    推定系爭車輛為104年6月15日出廠，而以104年6月15日為計
    算折舊之基準。至109年6月1日車禍受損之日止，依營利事
    業所得稅查核準則第95條第6款規定：「固定資產提列折舊
    採用定率遞減法者，以1年為計算單位，其使用期間未滿1年
    者，按實際使用之月數相當於全年之比例計算之，不滿1月
    者，以月計」之方法計算結果，使用之時間應以5月計，其
    車輛及附加零件已有折舊，應將折舊部分予以扣除。本院依
    行政院所頒固定資產耐用年數表及固定資產折舊率之規定，
    自用小客車之耐用年數為5年，依定率遞減法每年折舊千分
    之369，惟採用定率遞減法者，其最後1年之折舊額加歷年折
    舊累計額，總和不得超過該資產成本原額之十分之九，故逾
    耐用年數之汽車仍有相當於新品資產成本十分之一之殘值。
    而系爭車輛至車禍受損時止，已逾耐用年數，關於毀損後之
    修復費用，其新品零件費用於扣除折舊額後，僅能就其中十
    分之一即737元範圍內認係必要之零件修復費用（計算式：7
    ,373元×1/10＝737元，元以下四捨五入）。加計其餘不應折
    舊之修復金額7,539 元，則修復系爭車輛之必要費用應為8,
    276元。
四、綜上所述，原告基於侵權行為及代位求償之法律關係，請求
    被告給付8,276元，及自起訴狀繕本送達之翌日即109年10月
    21日起至清償日止，按年息百分之5計算之利息，為有理由
    ，應予准許。逾此範圍之請求，為無理由，應予駁回。
五、本件係適用小額訴訟程序所為被告敗訴之判決，依民事訴訟
    法第436 條之20規定，就原告勝訴部分依職權宣告假執行。
    並依職權宣告被告預供擔保得免為假執行。
六、訴訟費用即第一審裁判費1,000 元，由被告負擔555元（計
    算式：1,000元×8,276元/14,912元＝555元，元以下四捨五入
    ），餘由原告負擔。
參、據上論結，本件原告之訴為一部有理由、一部無理由，依民
    事訴訟法第436條之23、第436條之12第1項、第436條之19第
    1 項、第436條之20、第436條第2項、第385條第1項前段、
    第392條第2項、第79條、第87條第1項判決如主文。
中　　華　　民　　國　 109　　年　　11　　月　　19　　日
                  基隆簡易庭法  官  周裕暐
以上正本係照原本作成。
對於本件判決如有不服，應於收受送達後20日內向本院提出上訴
書狀，上訴於本院合議庭，並按他造當事人之人數附具繕本。
當事人之上訴，非以判決違背法令為理由不得為之，上訴狀應記
載上訴理由，表明下列各款事項：
(一)原判決所違背之法令及其具體內容。
(二)依訴訟資料可認為原判決有違背法令之具體事實。
如委任律師提起上訴者，應一併繳納上訴審裁判費。
中　　華　　民　　國　 109　　年　　11　　月　　19　　日
                            書記官　謝佳妮